【裁判字號】    89,易,679
【裁判日期】    890613
【裁判案由】    侵占
【裁判全文】
臺灣彰化地方法院刑事判決                          八十九年度易字第六七九號
    聲  請  人  臺灣彰化地方法院檢察署檢察官
    被      告  丙○○
右列被告因侵占案件，經檢察官聲請簡易判決處刑 (八十九年度偵字第八０九號)，
本院認應適用通常審判程序判決如左：
        主      文
丙○○意圖為自己不法之所有，以詐術使人將本人之物交付，處有期徒刑肆月。緩刑
參年。
        事      實
一、丙○○於民國八十八年十一月初，在彰化縣伸港鄉○○村○○路一０四號其住處
    騎樓下，發現乙○○所遺失，發票人為林秋芬、付款人台中縣太平市農會、帳號
    0000000000號、票號ＴＡ0000000號、面額新台幣（下同）七
    萬元、發票日八十八年十一月卅日之支票一紙，明知該紙支票係他人所遺失之物
    ，竟意圖為自己不法之所有，予以侵占入己，旋於同月下旬，在同縣和美鎮七段
    一六四號電動玩具店內，以支票係其賣魚貨款欲調現使用為由，持向甲○○詐騙
    得現金二萬元，甲○○於同月二十四日諉由不知情之陳淑錦提示，因已經掛失止
    付未獲付款，始知受騙而查悉上情。
二、案經彰化縣警察局溪湖分局報請臺灣彰化地方法院檢察署檢察官偵查起訴。
        理      由
一、訊據被告丙○○坦承於右揭時地侵占右開支票持向甲○○調現二萬元，惟否認有
    詐欺犯意，辯稱伊不知票係何人的，不知會那麼嚴重等語。經查，右揭事實業據
    被害人乙○○、甲○○於警訊及審理中指訴綦詳，且經證人林秋芬、陳淑錦於警
    訊證述甚詳，復有遺失票據申報書及退票理由單在卷可證，被害人甲○○於審理
    中更指稱被告說支票是他賣魚收到的貨款等語，被告明知支票係其拾得，為期能
    取得現金，竟向甲○○徉稱係賣魚貨款，謂無詐欺之意，殊難置信，其所辯無非
    卸責之詞，不足採信，本件事證明確，被告犯行堪以認定。
二、核被告所為係犯刑法第三百三十七條侵占遺失物罪及同法第三百三十九條第一項
    詐欺罪。被告所犯上開二罪，有方法結果之牽連犯關係，應從較重之詐欺罪處斷
    。至詐欺犯行雖未起訴，但與已起訴並認有罪部分有牽連犯裁判上一罪關係，為
    起訴效力及，自應併予審判。爰審酌被告犯罪之動機、目的、手段、所得利益不
    多，及犯後未賠償甲○○損失，但態度尚知悔悟等一切情狀，量處如主文所示之
    刑。又查被告前未曾受有期徒刑以上刑之宣告，此有臺灣彰化地方法院檢察署刑
    案資料查註紀錄表一紙在卷可稽，其經此教訓，應知警惕而無再犯之虞，所宣告
    之刑，認以暫不執行為適當，併予宣告緩刑三年，以勵自新。
據上論斷，應依刑事訴訟法第四百五十二條、第二百九十九條第一項前段、刑法第三
百三十七條、第三百三十九條第一項、第五十五條、第七十四條第一款，罰金罰鍰提
高標準條例第一條前段，判決如主文。
中      華      民      國    八十九    年      六      月     十三     日
                            臺灣彰化地方法院刑事第二庭
                                      法      官  黃  龍  忠
右正本證明與原本無異。
如不服本判決，應於判決送達後十日內，向本院提出上訴狀（須附繕本）。
                                      法院書記官  謝  秋  德
中      華      民      國    八十九    年      六      月     二十     日
刑法第三百三十七條
意圖為自己或第三人不法之所有，而侵占遺失物、漂流物或其他離本人所持有之物者
，處五百元以下罰金。
刑法第三百三十九條
意圖為自己或第三人不法之所有，以詐術使人將本人或第三人之物交付者，處五年以
下有期徒刑、拘役或科或併科一千元以下罰金。
以前項方法得財產上不法之利益或使第三人得之者亦同。
前二項之未遂犯罰之。


司法院資訊處製作；財團法人民間司法改革基金會備份。
